【裁判字號】    89,訴,1037
【裁判日期】    890728
【裁判案由】    毒品危害防制條例
【裁判全文】
臺灣板橋地方法院刑事判決                       八十九年度訴字第一０三七號
    公  訴  人  臺灣板橋地方法院檢察署檢察官
    被      告  甲○○
    指定辯護人  本院公設辯護人湯明純
右列被告因違反毒品危害防制條例案件，經檢察官提起公訴（八十九年度偵字第五七
九三號），本院判決如左：
    主  文
甲○○明知為禁藥而寄藏，累犯，處有期徒刑陸月。扣案之安非他命拾包（淨重計貳
拾陸點肆玖公克）均沒收。
    事  實
一、甲○○前曾犯殺人未遂、竊盜、違反麻醉藥品管理條例等案件，最近一次係於民
    國（下同）八十六年間，因違反麻醉藥品管理條例等案件，經本院判處有期徒刑
    五月確定，甫於八十七年三月十七日以易科罰金執行完畢，猶不知悔改，明知安
    非他命業經行政院衛生署於六十九年十二月八日公告列為禁藥管理，禁止製造輸
    入、製造，並自七十年六月一日起禁止販賣，竟仍於八十九年三月十三日凌晨一
    時許，在臺北縣樹林監理站前，受一真實姓名年籍不詳綽號「紅龜」之男子請託
    ，代為保管「紅龜」所交付之安非他命十包（淨重計二六‧四九公克），而寄藏
    該等禁藥。嗣於同年三月十四日二十一時許，為警在臺北縣三峽鎮○○路○段六
    巷口查獲，並扣得其所持有之上開安非他命十包。
二、案經臺北市政府警察局移送臺灣板橋地方法院檢察署檢察官偵查起訴。
    理  由
一、右揭事實，業據被告甲○○於警訊時、偵查中及本院審理時坦承不諱，核其供述
    之情節均屬相符，並有法務部調查局檢驗通知書影本一份附卷可稽，且有扣案之
    安非他命十包（淨重計二六‧四九公克）可資佐證，堪信被告自白確與事實相符
    ，本件事證已臻明確，被告犯行洵堪認定。
二、查安非他命業經行政院衛生署於六十九年十二月八日以衛藥字第三０一一二四號
    公告列為禁藥管理，被告明知安非他命屬禁藥仍受託予以保管，核其所為，係犯
    藥事法第八十三條第一項之明知為禁藥而寄藏罪，其持有安非他命之低度行為，
    應為寄藏之高度行為所吸收，不另論罪。至公訴意旨雖以被告係向他人販入上開
    安非他命後，分成小包，準備伺機販賣，而認被告涉有毒品危害防制條例第五條
    第二項之意圖販賣而持有第二級毒品罪嫌云云，惟被告迭於警訊時、偵查中及本
    院審理時一再堅稱其僅係受友人「紅龜」請託代為保管上開安非他命，並無意圖
    販賣而持有該等安非他命之情事等語，且被告為查獲時，除扣得上開安非他命及
    玻璃球吸食器一個外，並未發現有其他任何與販賣安非他命相關之物品或跡證，
    有扣押證明筆錄一份在卷可稽，則本件是否得憑被告持有之安非他命數量較多價
    值不菲，又無「紅龜」之具體年籍相關資料等節，驟然推論被告在主觀上具有販
    賣該等安非他命之意圖，已非無疑，參諸一般持有安非他命之原因可能有多端，
    非必即為販賣或意圖販賣，尤無從因被告持有上開安非他命即認其有販賣或意圖
    販賣安非他命之情事，況公訴意旨對於被告究係於何時、何地、向何人販入上開
    安非他命，其販入後又係於何地、何地、以何方式意圖販賣而持有該等安非他命
    等犯罪構成要件相關事項，均付之闕如，經本院遍查本件卷宗亦未發現有任何相
    關事證或可供追查之線索足以顯示被告涉有意圖販賣而持有上開安非他命之犯行
    ，自難率斷被告成立公訴意旨所指之此部分罪責，公訴人認被告涉犯毒品危害防
    制條例第五條第二項之意圖販賣而持有第二級毒品罪嫌，尚有未洽，惟因被告持
    有安非他命之基本社會事實仍屬同一，爰變更其起訴法條，併此敘明。末查被告
    曾於八十六年間，因違反麻醉藥品管理條例等案件，經本院判處有期徒刑五月確
    定，甫於八十七年三月十七日執行完畢，有臺灣高等法院檢察署刑案紀錄簡覆表
    一份在卷可參，其於受有期徒刑之執行完畢後，五年以內再犯本件有期徒刑以上
    之罪，為累犯，應依刑法第四十七條之規定加重其刑。爰審酌被告任意受託保管
    大量安非他命，對社會治安構成嚴重威脅，並參酌其素行狀況（如事實實所載之
    前科情形，有臺灣高等法院檢察署刑案紀錄簡覆表一份在卷足按）及犯罪之動機
    、目的、手段及犯罪後坦承犯行態度尚稱良好等一切情狀，量處如主文所示之刑
    ，以示懲戒。
三、扣案之安非他命十包（淨重計二六‧四九公克），均屬違禁物，爰依刑法第三十
    八條第一項第一款規定宣告沒收。
據上論斷，應依刑事訴訟法第二百九十九條第一項前段、第三百條，藥事法第八十三
條第一項，刑法第十一條前段、第四十七條、第三十八條第一項第一款，判決如主文
。
本案經檢察官黃重鋼到庭執行職務
中      華      民      國      八十九      年     七     月   二十八   日
                                      臺灣板橋地方法院刑事第二庭
                                          法  官  王  屏  夏
右正本證明與原本無異。
如不服本判決應於送達後十日內向本院提出上訴狀。
                                          書記官  楊  璧  華
中      華      民      國      八十九      年     八     月     一     日
附錄本案論罪科刑法條全文：
藥事法第八十三條第一項：
明知為偽藥或禁藥，而販賣、供應、調劑、運送、寄藏、牙保、轉讓或意圖販賣而陳
列者，處五年以下有期徒刑，得併科新台幣十萬元以下罰金。
犯前項之罪，因而致人於死，處七年以上有期徒刑，致重傷害者，處一年以上七年以
下有期徒刑。
因過失犯第一項之罪者，處一年以下有期徒刑、拘役或新台幣十萬元以下罰金。
第一項之未遂犯罰之。


司法院資訊處製作；財團法人民間司法改革基金會備份。
